---
title: "AP-Vaardig analyses"
output: 
  flexdashboard::flex_dashboard:
    theme: journal
    logo: https://i.postimg.cc/Yqvz3Yv8/APERU-LOGO-zwart.png
    orientation: columns
    vertical_layout: scroll
---

```{r setup, include=FALSE}
library(flexdashboard)

## Tidyverse packages
library(tidyverse)
library(dplyr)
library(kableExtra)
library(readxl)


## Data analysis
library ("NbClust")
library("psych")
library("car")
library("sampling")
library("splitstackshape")
library("sjstats")
library("yhat")
library("heplots")
library(effectsize)
library(plotly)

## Multilevel analyses
library(lme4)
library(lmerTest)
library(flextable)

## Data visualisation
library(corrplot)
library(ggcorrplot)
library ("ggplot2")
library(DT)



library(wordcloud)
library(RColorBrewer)
library(tidytext)
library(stopwords)
library(SnowballC)

# Data opladen

Data0<- read.csv("Eerste semester anoniem2.csv", header = T, sep = ";", dec=".")
Data <- Data0%>%
  filter(Departement %in% c("GW", "MC", "OT", "WT"))



# Data cleanen
Data0$Departement <- as.factor(Data0$Departement)


# Responsen
Volledige_antwoorden_rekenen <- (sum(!is.na(Data$Totaal_rekenvaardigheid)))
Volledige_antwoorden_taal <- (sum(!is.na(Data$Totaal_taalvaardigheid)))
GPA_beschikbaar<- (sum(!is.na(Data$GPA)))

Lemo_T <- as.data.frame(table(Data$Lemo_T))
Deelnemers_Lemo_T <- Lemo_T[2,2]

Lemo_A <- as.data.frame(table(Data$Lemo_A))
Deelnemers_Lemo_A <- Lemo_A[2,2]

```

# Achtergrondvariabelen {data-navmenu="Spreiding" }



### **Departementen waarvan meer dan 20 studenten deelnamen aan AP-Vaardig**

```{r}
Spreiding_Departement <- Data%>%
  count(`Departement`)
Spreiding_Departement$Departement <- as.factor(Spreiding_Departement$Departement)

Spreiding_Departement_2 <- Spreiding_Departement %>%
  filter (n>=20)

Spreiding_departement_plot <- ggplot(data=Spreiding_Departement_2, aes(x=Departement, y=n, fill = Departement)) +
  geom_bar( stat="identity")+
  labs(x = "Departement", y = "Aantal studenten")+
  geom_text(aes(label=n), vjust=1, size=4, color="White")+
  scale_fill_manual(values=c("#50A0AD", "#DE9700", "#950174", "#62985B"))+
  theme(axis.text.x = element_text(angle = 90, hjust = 1, vjust = 0.5), legend.position="none")  

Spreiding_departement_plot

```

### **Opleidingen binnen GW met meer dan 20 deelnemende studenten in AP-Vaardig**

```{r}
Spreiding_Opleiding <- Data %>%
  group_by(Opleidingstype, Departement)%>%
  count(`Opleiding`)
Spreiding_Opleiding$Opleiding <- as.factor(Spreiding_Opleiding$Opleiding)

Spreiding_Opleiding_2 <- Spreiding_Opleiding %>%
  filter (n>=20)
  

Spreiding_Opleiding_GW <- filter (Spreiding_Opleiding_2, Departement == "GW")

Spreiding_GW_plot <- ggplot(data=Spreiding_Opleiding_GW, aes(x=Opleiding, y=n)) +
  geom_bar( stat="identity", fill="#50A0AD")+
  labs( x = "Opleidingen", y = "Aantal studenten")+
  coord_flip()+
  geom_text(aes(label=n), hjust =-0.5, size=3.5)+
  scale_y_continuous(breaks=seq(0,400,50), limits = c(0,400))+
  theme(axis.text.x = element_text(angle = 90, hjust = 1, vjust = 0.5))

Spreiding_GW_plot
```

### **Opleidingen binnen MC met meer dan 20 deelnemende studenten in AP-Vaardig**
```{r}
Spreiding_Opleiding_MC <- filter (Spreiding_Opleiding_2, Departement == "MC")

ggplot(data=Spreiding_Opleiding_MC, aes(x=Opleiding, y=n)) +
  geom_bar( stat="identity", fill="#DE9700")+
  labs( x = "Opleiding", y = "Aantal studenten")+
  coord_flip()+
  geom_text(aes(label=n), hjust =-0.5, size=3.5)+
  scale_y_continuous(breaks=seq(0,350,25), limits = c(0,350))+
  theme(axis.text.x = element_text(angle = 90, hjust = 1, vjust = 0.5))
```

### **Opleidingen binnen OT met meer dan 20 deelnemende studenten in AP-Vaardig**
```{r}
Spreiding_Opleiding_OT <- filter (Spreiding_Opleiding_2, Departement == "OT")

ggplot(data=Spreiding_Opleiding_OT, aes(x=Opleiding, y=n)) +
  geom_bar( stat="identity", fill="#950174")+
  labs( x = "Opleiding", y = "Aantal studenten")+
  coord_flip()+
  geom_text(aes(label=n), hjust =-0.5, size=3.5)+
  scale_y_continuous(breaks=seq(0,100,25), limits = c(0,100))+
  theme(axis.text.x = element_text(angle = 90, hjust = 1, vjust = 0.5))
```

### **Opleidingen binnen WT met meer dan 20 deelnemende studenten in AP-Vaardig**

```{r}
Spreiding_Opleiding_WT <- filter (Spreiding_Opleiding_2, Departement == "WT")

ggplot(data=Spreiding_Opleiding_WT, aes(x=Opleiding, y=n)) +
  geom_bar( stat="identity", fill="#62985B")+
  labs( x = "Opleiding", y = "Aantal studenten")+
  coord_flip()+
  geom_text(aes(label=n), hjust =-0.5, size=3.5)+
  scale_y_continuous(breaks=seq(0,300,25), limits = c(0,300))+
  theme(axis.text.x = element_text(angle = 90, hjust = 1, vjust = 0.5))
```

# Leerprestaties {data-navmenu="Spreiding"}

### Spreiding van afgerond GPA over studenten 

```{r}
Data$GPA <- round(Data$GPA,0)
Spreiding_GPA <- Data%>%
  count(`GPA`)
Spreiding_GPA$GPA <- as.factor(Spreiding_GPA$GPA)

Spreiding_GPA_1 <- Data%>%
  group_by(Departement)%>%
  count(`GPA`)
Spreiding_GPA_1$GPA <- as.factor(Spreiding_GPA_1$GPA)

Spreiding_GPA_2 <- Data%>%
  group_by(Opleidingstype, Departement)%>%
  count(`GPA`)
Spreiding_GPA_2$GPA <- as.factor(Spreiding_GPA_2$GPA)

ggplot(data=Spreiding_GPA, aes(x= GPA, y=n)) +
 geom_bar( stat="identity")+
  labs( x = "GPA", y = "Aantal studenten")+
  geom_text(aes(label=n), vjust=-0.3, size=3.5)+
  theme(axis.text.x = element_text(angle = 90, hjust = 1, vjust = 0.5))
```




### Spreiding GPA per Departement

```{r}
ggplot() +
  geom_bar( data=Spreiding_GPA_1, aes(x= GPA, y=n, fill = Departement), stat="identity", position ="dodge")+
  labs( x = "GPA", y = "Aantal studenten")+
  theme(axis.text.x = element_text(angle = 90, hjust = 1, vjust = 0.5))+
  scale_fill_manual(values=c("#50A0AD", "#DE9700", "#950174", "#62985B"))+
  scale_y_continuous(breaks=seq(0,240,20))
```


### Proportionele spreiding GPA per Departement

```{r}
ggplot(data=Spreiding_GPA_2) +
  geom_bar(mapping=aes(x=GPA, fill=Departement), position ="fill")+
  labs(title = " Propertionele spreiding van GPA per departement", x = "GPA", y = "Aantal studenten")+
  scale_fill_manual(values=c("#50A0AD", "#DE9700", "#950174", "#62985B"))+
  theme(axis.text.x = element_text(angle = 90, hjust = 1, vjust = 0.5))
```

# Rekenvaardigheid {data-navmenu="Rekenvaardigheid"}

### **Cijfergegevens Rekenvaardigheid**

Aantal deelnemers aan het onderdeel rekenvaardigheden (Vanuit departementen GW, MC, OT en WT): `r Volledige_antwoorden_rekenen`

```{r}
Gemiddelde_Rekenen<- Data%>%
  summarise(Rekenen= round(mean(Rekenen, na.rm = TRUE),2),
            Getallen= round(mean(Getallen, na.rm = TRUE),2),
            Verhoudingen= round(mean(Verhoudingen, na.rm = TRUE),2),
            Vergelijkingen1= round(mean(Vergelijkingen1, na.rm = TRUE),2),
            Vergelijkingen2= round(mean(Vergelijkingen2, na.rm = TRUE),2),
            Goniometrie= round(mean(Goniometrie, na.rm = TRUE),2),
            Totaal_rekenvaardigheid=round(mean(Totaal_rekenvaardigheid, na.rm = TRUE),2))
            
Mediaan_Rekenen<- Data%>%
  summarise(Rekenen= round(median(Rekenen, na.rm = TRUE),2),
            Getallen= round(median(Getallen, na.rm = TRUE),2),
            Verhoudingen= round(median(Verhoudingen, na.rm = TRUE),2),
            Vergelijkingen1= round(median(Vergelijkingen1, na.rm = TRUE),2),
            Vergelijkingen2= round(median(Vergelijkingen2, na.rm = TRUE),2),
            Goniometrie= round(median(Goniometrie, na.rm = TRUE),2),
            Totaal_rekenvaardigheid=round(median(Totaal_rekenvaardigheid, na.rm = TRUE),2))

Standaardeviatie_Rekenen<- Data%>%
  summarise(Rekenen= round(sd(Rekenen, na.rm = TRUE),2),
            Getallen= round(sd(Getallen, na.rm = TRUE),2),
            Verhoudingen= round(sd(Verhoudingen, na.rm = TRUE),2),
            Vergelijkingen1= round(sd(Vergelijkingen1, na.rm = TRUE),2),
            Vergelijkingen2= round(sd(Vergelijkingen2, na.rm = TRUE),2),
            Goniometrie= round(sd(Goniometrie, na.rm = TRUE),2),
            Totaal_rekenvaardigheid=round(sd(Totaal_rekenvaardigheid, na.rm = TRUE),2))

Mad_Rekenen<- Data%>%
  summarise(Rekenen= round(mad(Rekenen, na.rm = TRUE),2),
            Getallen= round(mad(Getallen, na.rm = TRUE),2),
            Verhoudingen= round(mad(Verhoudingen, na.rm = TRUE),2),
            Vergelijkingen1= round(mad(Vergelijkingen1, na.rm = TRUE),2),
            Vergelijkingen2= round(mad(Vergelijkingen2, na.rm = TRUE),2),
            Goniometrie= round(mad(Goniometrie, na.rm = TRUE),2),
            Totaal_rekenvaardigheid=round(mad(Totaal_rekenvaardigheid, na.rm = TRUE),2))


Maten <-  c("Gemiddelde", "Mediaan", "Standaardeviatie", "Absolute Mediaan Afwijking")
descriptives_Rekenen <- bind_rows(Gemiddelde_Rekenen, Mediaan_Rekenen, Standaardeviatie_Rekenen, Mad_Rekenen)
descriptives_Rekenen <- bind_cols(Maten, descriptives_Rekenen)
descriptives_Rekenen <- rename (descriptives_Rekenen,  Maten = ...1 )
flextable(descriptives_Rekenen)
```

### **Boxplots Rekenvaardigheid**

```{r}
Rekenen_long <- Data%>%
  select(ID, Departement, Rekenen:Totaal_rekenvaardigheid)%>%
  pivot_longer(c(Rekenen:Totaal_rekenvaardigheid), names_to = "Onderdeel", values_to = "Score")

ggplot (data = Rekenen_long, mapping = aes(x = Onderdeel, y = Score )) +
  geom_boxplot(show.legend = F, fill = "#F69B00") +
  stat_summary(fun=mean, geom="point", color="black", size=2, show.legend = F)+
  theme(axis.text.x = element_text(angle = 90, vjust = 1, hjust=1))+
  labs(x = "Schalen rekenvaardigheid in AP-Vaardig", y = "Score (0-100)")+
  scale_x_discrete(limits=c("Rekenen", "Getallen", "Verhoudingen", "Vergelijkingen1", "Vergelijkingen2", "Goniometrie", "Totaal_rekenvaardigheid"))

```


# Taalvaardigheid {  data-navmenu="Taalvaardigheid"}

### **Beschrijvende statistieken taalvaardigheid**
Aantal deelnemers aan het onderdeel rekenvaardigheden (Vanuit departementen GW, MC, OT en WT): `r Volledige_antwoorden_taal`

```{r}
Gemiddelde_Taal<- Data%>%
  summarise(Woordenschat= round(mean(Woordenschat, na.rm = TRUE),2),
            Lidwoorden= round(mean(Lidwoorden, na.rm = TRUE),2),
            Werkwoordspelling= round(mean(Werkwoordspelling, na.rm = TRUE),2),
            Algemene_spelling= round(mean(Algemene_spelling, na.rm = TRUE),2),
            Woordvorming= round(mean(Woordvorming, na.rm = TRUE),2),
            Tekstanalyse=round(mean(Tekstanalyse, na.rm = TRUE),2),
            Correcte_taal=round(mean(Correcte_taal, na.rm = TRUE),2),
            Email=round(mean(Email, na.rm = TRUE),2),
            Totaal_taalvaardigheid=round(mean(Totaal_taalvaardigheid, na.rm = TRUE),2)
            )

Mediaan_Taal<- Data%>%
  summarise(Woordenschat= round(median(Woordenschat, na.rm = TRUE),2),
            Lidwoorden= round(mean(Lidwoorden, na.rm = TRUE),2),
            Werkwoordspelling= round(median(Werkwoordspelling, na.rm = TRUE),2),
            Algemene_spelling= round(median(Algemene_spelling, na.rm = TRUE),2),
            Woordvorming= round(median(Woordvorming, na.rm = TRUE),2),
            Tekstanalyse=round(median(Tekstanalyse, na.rm = TRUE),2),
            Correcte_taal=round(median(Correcte_taal, na.rm = TRUE),2),
            Email=round(median(Email, na.rm = TRUE),2),
            Totaal_taalvaardigheid=round(median(Totaal_taalvaardigheid, na.rm = TRUE),2)
  )

Standaarddeviatie_Taal<- Data%>%
  summarise(Woordenschat= round(sd(Woordenschat, na.rm = TRUE),2),
            Lidwoorden= round(sd(Lidwoorden, na.rm = TRUE),2),
            Werkwoordspelling= round(sd(Werkwoordspelling, na.rm = TRUE),2),
            Algemene_spelling= round(sd(Algemene_spelling, na.rm = TRUE),2),
            Woordvorming= round(sd(Woordvorming, na.rm = TRUE),2),
            Tekstanalyse=round(sd(Tekstanalyse, na.rm = TRUE),2),
            Correcte_taal=round(sd(Correcte_taal, na.rm = TRUE),2),
            Email=round(sd(Email, na.rm = TRUE),2),
            Totaal_taalvaardigheid=round(sd(Totaal_taalvaardigheid, na.rm = TRUE),2)
  )


Mad_Taal<- Data%>%
  summarise(Woordenschat= round(mad(Woordenschat, na.rm = TRUE),2),
            Lidwoorden= round(mad(Lidwoorden, na.rm = TRUE),2),
            Werkwoordspelling= round(mad(Werkwoordspelling, na.rm = TRUE),2),
            Algemene_spelling= round(mad(Algemene_spelling, na.rm = TRUE),2),
            Woordvorming= round(mad(Woordvorming, na.rm = TRUE),2),
            Tekstanalyse=round(mad(Tekstanalyse, na.rm = TRUE),2),
            Correcte_taal=round(mad(Correcte_taal, na.rm = TRUE),2),
            Email=round(mad(Email, na.rm = TRUE),2),
            Totaal_taalvaardigheid=round(mad(Totaal_taalvaardigheid, na.rm = TRUE),2)
  )



descriptives_Taal <- bind_rows(Gemiddelde_Taal, Mediaan_Taal, Standaarddeviatie_Taal, Mad_Taal)
descriptives_Taal <- bind_cols(Maten, descriptives_Taal)
descriptives_Taal <- rename (descriptives_Taal,  Maten = ...1 )
flextable(descriptives_Taal)
```



### **Boxplots taalvaardigheid**

```{r}
Taal_long <- Data%>%
  select(ID, Departement, Woordenschat:Totaal_taalvaardigheid)%>%
  pivot_longer(c(Woordenschat:Totaal_taalvaardigheid), names_to = "Onderdeel", values_to = "Score")



ggplot (data = Taal_long, mapping = aes(x = Onderdeel, y = Score)) +
  geom_boxplot(show.legend = F, fill = "#F69B00") +
  stat_summary(fun=mean, geom="point", color="black", size=2, show.legend = F)+
  theme(axis.text.x = element_text(angle = 90, vjust = 1, hjust=1))+
  scale_x_discrete(limits=c("Woordenschat", "Lidwoorden", "Werkwoordspelling", "Algemene_spelling", "Woordvorming", "Tekstanalyse", "Correcte_taal", "Email", "Totaal_taalvaardigheid"))

```


# Deelnemers Lemo {data-navmenu="Lemo"}

### **Deelnemers Aan Lemo-vragenlijsten (uit departementen GW, MC, OT, WT)**

Voor Lemo werden twee versies opgenomen:

+ *Een terugblikversie*: Deze bevraagt studenten over hun leerstrategiegebruik tijdens het vorige schooljaar. Deze versie wordt ingezet bij eersstejaarsstudenten en bij het begin van het academiejaar (15/08 tot 30/10).

+ *Een actuele versie*: Deze bevraagt studenten over hun leerstrategiegebruik in het hoger onderwijs. Deze versie kan zinvol worden ingezet wanneer studenten reeds ervaring hebben met studeren in de context van het Hoger onderwijs (na 01/11).


De eerste tabel geeft aan hoeveel studenten welke versie invulden:

```{r}
Data$Lemo_A <- Recode(Data$Lemo_A, "1='2'; 0='0'", as.numeric=T)

Data$Lemo_totaal<-Data$Lemo_T+Data$Lemo_A
Data$Lemo_totaal <- as.factor(Data$Lemo_totaal)

Lemo_freq <- Data%>%
  count(`Lemo_totaal`)

colnames(Lemo_freq) <- c("Bevraging", "Aantal")
Lemo_freq$Bevraging<- recode(Lemo_freq$Bevraging, "0 = 'Niet deelgenomen'; 1 = 'Enkel terugblikversie'; 2 ='Enkel actuele versie'; 3= 'Beide versies'")
flextable(Lemo_freq)
```

De tweede tabel neemt de datum van afname mee in rekening en inventariseert studenten die de terugblikversie invulden voor 1 november én de actuele versie na 1 november:

```{r}
Data$Datum2 <- as.Date(Data$Datum2, "%d-%m-%Y")
Data$Datum1 <- as.Date(Data$Datum1, "%d-%m-%Y")

Data<- Data %>%
  mutate(Datum3 = as.character(as.Date(Datum2, "%d-%m-%Y"),"%Y-%m-%d"))

Lemo_long <- Data%>%
  filter(Datum3 > as.Date("2020-11-01") & Datum1 < as.Date("2020-10-30"))%>%
  filter (Lemo_totaal == "3")%>%
  select(Departement, KritiS_T:Lemo_T, StuuR_A:Datum3)%>%
  group_by(Departement)

Lemo_long_2 <- Lemo_long%>%
  group_by(Departement)%>%
  count(Departement)

flextable(Lemo_long_2)
```

# Studiemotivatie {data-navmenu="Lemo"}

### **Beschrijvende statistieken Studiemotivatie terugblikversie (begin academiejaar)**

```{r}
 Gemiddelde_Motivatie<- Data%>%
  summarise(Willen_studeren= round(mean(AutoM_T, na.rm = TRUE),2),
            Moeten_studeren= round(mean(Cont_M, na.rm = TRUE),2),
            Demotivatie= round(mean(AM_T, na.rm = TRUE),2),
            Bekwaamheidsgevoel= round(mean(ZelfE_T, na.rm = TRUE),2)
           
  )

Mediaan_Motivatie<- Data%>%
  summarise(Willen_studeren= round(median(AutoM_T, na.rm = TRUE),2),
            Moeten_studeren= round(median(Cont_M, na.rm = TRUE),2),
            Demotivatie= round(median(AM_T, na.rm = TRUE),2),
            Bekwaamheidsgevoel= round(median(ZelfE_T, na.rm = TRUE),2)
            
  )

Standaarddeviatie_Motivatie<- Data%>%
  summarise(Willen_studeren= round(sd(AutoM_T, na.rm = TRUE),2),
            Moeten_studeren= round(sd(Cont_M, na.rm = TRUE),2),
            Demotivatie= round(sd(AM_T, na.rm = TRUE),2),
            Bekwaamheidsgevoel= round(sd(ZelfE_T, na.rm = TRUE),2)
            
  )


Mad_Motivatie<- Data%>%
  summarise(Willen_studeren= round(mad(AutoM_T, na.rm = TRUE),2),
            Moeten_studeren= round(mad(Cont_M, na.rm = TRUE),2),
            Demotivatie= round(mad(AM_T, na.rm = TRUE),2),
            Bekwaamheidsgevoel= round(mad(ZelfE_T, na.rm = TRUE),2)
  )

descriptives_Motivatie_T <- bind_rows(Gemiddelde_Motivatie, Mediaan_Motivatie, Standaarddeviatie_Motivatie, Mad_Motivatie)
descriptives_Motivatie_T <- bind_cols(Maten, descriptives_Motivatie_T)
descriptives_Motivatie_T <- rename (descriptives_Motivatie_T,  Maten = ...1 )
flextable(descriptives_Motivatie_T)
```

### **Boxplots Studiemotivatie terugblikversie**

```{r}
Motivatie_long <- Data%>%
  select(ID, AutoM_T:AM_T, ZelfE_T)%>%
  pivot_longer(-ID, names_to = "Onderdeel", values_to = "Score")

ggplot (data = Motivatie_long, mapping = aes(x = Onderdeel, y = Score, fill = Onderdeel)) +
  geom_boxplot(show.legend = F, fill = "#F69B00") +
  stat_summary(fun=mean, geom="point", color="black", size=2, show.legend = F)+
  labs(x = "Schalen terugblikversie Studiemotivatie in AP-Vaardig", y = "Score (0-4)")+
  theme(axis.text.x = element_text(angle = 90, vjust = 1, hjust=1))+
  scale_x_discrete(limits=c("AutoM_T", "Cont_M", "AM_T", "ZelfE_T"), labels=c("AutoM_T" = "Willen studeren", "Cont_M" = "Moeten studeren", "AM_T" = "Demotivatie", "ZelfE_T" = "Bekwaamheidsgevoel"))

```
### **Beschrijvende statistieken Studiemotivatie actuele versie**


```{r}
 Gemiddelde_Motivatie_A<- Data%>%
  summarise(Willen_studeren= round(mean(AutoM_A, na.rm = TRUE),2),
            Moeten_studeren= round(mean(ContM_A, na.rm = TRUE),2),
            Demotivatie= round(mean(AM_A, na.rm = TRUE),2),
            Bekwaamheidsgevoel= round(mean(ZelfE_A, na.rm = TRUE),2)
           
  )

Mediaan_Motivatie_A<- Data%>%
  summarise(Willen_studeren= round(median(AutoM_A, na.rm = TRUE),2),
            Moeten_studeren= round(median(ContM_A, na.rm = TRUE),2),
            Demotivatie= round(median(AM_A, na.rm = TRUE),2),
            Bekwaamheidsgevoel= round(median(ZelfE_A, na.rm = TRUE),2)
            
  )

Standaarddeviatie_Motivatie_A<- Data%>%
  summarise(Willen_studeren= round(sd(AutoM_A, na.rm = TRUE),2),
            Moeten_studeren= round(sd(ContM_A, na.rm = TRUE),2),
            Demotivatie= round(sd(AM_A, na.rm = TRUE),2),
            Bekwaamheidsgevoel= round(sd(ZelfE_A, na.rm = TRUE),2)
            
  )


Mad_Motivatie_A<- Data%>%
  summarise(Willen_studeren= round(mad(AutoM_A, na.rm = TRUE),2),
            Moeten_studeren= round(mad(ContM_A, na.rm = TRUE),2),
            Demotivatie= round(mad(AM_A, na.rm = TRUE),2),
            Bekwaamheidsgevoel= round(mad(ZelfE_A, na.rm = TRUE),2)
  )

descriptives_Motivatie_A <- bind_rows(Gemiddelde_Motivatie_A, Mediaan_Motivatie_A, Standaarddeviatie_Motivatie_A, Mad_Motivatie_A)
descriptives_Motivatie_A <- bind_cols(Maten, descriptives_Motivatie_A)
descriptives_Motivatie_A <- rename (descriptives_Motivatie_A,  Maten = ...1 )
flextable(descriptives_Motivatie_A)
```
### **Boxplots Studiemotivatie Actuele versie**

```{r}
Motivatie_long <- Data%>%
  select(ID, AutoM_A:AM_A, ZelfE_A)%>%
  pivot_longer(-ID, names_to = "Onderdeel", values_to = "Score")

ggplot (data = Motivatie_long, mapping = aes(x = Onderdeel, y = Score, fill = Onderdeel)) +
  geom_boxplot(show.legend = F, fill = "#F69B00") +
  stat_summary(fun=mean, geom="point", color="black", size=2, show.legend = F)+
  labs(x = "Schalen terugblikversie Studiemotivatie in AP-Vaardig", y = "Score (0-4)")+
  theme(axis.text.x = element_text(angle = 90, vjust = 1, hjust=1))+
  scale_x_discrete(limits=c("AutoM_A", "ContM_A", "AM_A", "ZelfE_A"), labels=c("AutoM_A" = "Willen studeren", "ContM_A" = "Moeten studeren", "AM_A" = "Demotivatie", "ZelfE_A" = "Bekwaamheidsgevoel"))

```

